最高法院刑事判決　　　　　　　　　 110年度台上字第5967號
上　訴　人　FONG TAU SZU（中文名：馮思韜）




選任辯護人　盧駿毅律師
上列上訴人因違反毒品危害防制條例等罪案件，不服臺灣高等法
院中華民國110年8月24日第二審判決（110 年度上訴字第1281號
，起訴案號：臺灣桃園地方檢察署109年度偵字第22404號），提
起上訴，本院判決如下：
    主  文
上訴駁回。
    理  由
一、按刑事訴訟法第377 條規定：上訴於第三審法院，非以判決
    違背法令為理由，不得為之。是提起第三審上訴，應以原判
    決違背法令為理由，係屬法定要件。如果上訴理由書狀並非
    依據卷內訴訟資料，具體指摘原判決不適用何種法則或如何
    適用不當，或所指摘原判決違法情事，顯與法律規定得為第
    三審上訴理由之違法情形不相適合時，均應認其上訴為違背
    法律上之程式，予以駁回。
二、本件原判決綜合全案證據資料，認定上訴人FONG TAU SZU有
    其事實欄所載自美國走私及運輸如其附表所示第二級毒品大
    麻、安非他命至臺灣地區之犯行，因而維持第一審依想像競
    合犯規定，從一重論處上訴人運輸第二級毒品罪刑，並諭知
    相關沒收銷燬，以及宣告於刑之執行完畢或赦免後驅逐出境
    之判決，而駁回上訴人在第二審之上訴，已詳述其認定犯罪
    事實所憑證據及認定之理由。
三、證據之取捨及事實之認定，均為事實審法院之職權，倘其採
    證認事並未違背證據法則，自不得任意指為違法而執為上訴
    第三審法院之適法理由。原判決對於上訴人本件所為何以並
    無毒品危害防制條例第17條第3 項減輕其刑規定之適用，已
    說明：上訴人本件運輸之毒品中，僅大麻煙草即多達11包，
    淨重高達5367.75 公克，依原審承辦毒品案件之一般常識及
    經驗，顯已遠逾一般人自行施用毒品所攜帶之數量。況依上
    訴人申請來臺簽證之商務邀請函，已載敘上訴人來臺商務歷
    程僅15日，縱使計入防疫隔離之14日，上訴人預計在臺灣地
    區時間也不過1 個月，時間短暫，其攜帶數量如此龐大之毒
    品來臺，顯非僅為自用之目的等旨，並就上訴人所辯：其來
    臺之目的係為長久定居云云，何以不足以採信，以及上訴人
    所提處方箋，如何不足以資為有利於上訴人認定之依據，已
    斟酌卷內資料詳加指駁，及說明取捨之理由，因認上訴人本
    件運輸毒品之目的，並非為供自己施用（見原判決第4至5頁
    ），其論斷說明俱有前揭證據資料可稽，且不違背證據法則
    及論理法則，即屬事實審法院採證認事、判斷證據證明力職
    權之適法行使，自不能任意指摘為違法。從而，原判決綜合
    卷內證據資料，據以認定上訴人本件所為與毒品危害防制條
    例第17條第3項所定「因供自己施用而犯第4條之運輸毒品罪
    ，且情節輕微」之要件不合，因而未適用該條項規定減輕其
    刑，核其論斷，於法尚無違誤。又上訴人於原審未曾聲請調
    查關於一般正常人於一個月內施用毒品之耐受量，以及相關
    主管機關於疫情期間針對商務入境之外國人是否有延長居留
    機制、案例等事項，何況原審審判期日經審判長詢以「尚有
    無其他證據請求調查？」時，上訴人及原審辯護人均答稱「
    沒有」，並未聲請如何調查上開事項，有卷內審判筆錄可查
    （見原審卷第218至219頁），是原審斟酌前揭相關事證，認
    此部分事證已臻明確，且因欠缺調查之必要性，未就該部分
    再行調查，亦無調查職責未盡之違法可言。上訴意旨置原判
    決明白論斷於不顧，猶主張其運輸毒品係為供己施用，並以
    原審未調查上開事項，指摘原審調查未盡及未依上述規定減
    輕其刑為不當，自非適法之第三審上訴理由。
四、刑法第59條之酌量減輕其刑，必其犯罪情狀確可憫恕，在客
    觀上足以引起一般人之同情，認為即予以宣告法定最低度刑
    ，猶嫌過重，始有其適用。原判決已說明上訴人本件運輸毒
    品數量龐大，倘若流入市面，將造成我國社會治安嚴重損害
    ，情節非輕，且所涉之運輸第二級毒品罪，已依毒品危害防
    制條例第17條第2 項規定減輕其刑，其法定最低刑度已大幅
    降低，於降低後之法定刑度內為量刑，並無科以最低刑度猶
    認過苛之情事，自無刑法第59條酌量減輕其刑規定之適用等
    旨甚詳（見原判決第5 頁），核其此部分論斷，於法尚屬無
    違，亦無理由矛盾之情形。上訴意旨徒憑己見，謂原判決未
    依刑法第59條規定酌量減輕其刑為不當，且有理由矛盾之違
    法云云，同非合法之第三審上訴理由。
五、其餘上訴意旨均非依據卷內訴訟資料，具體指摘原判決不適
    用何種法則或如何適用不當，徒就原判決已明確論斷說明之
    事項，暨不影響於判決結果之枝節問題，漫事爭論，顯與法
    律規定得為第三審上訴理由之違法情形不相適合。揆之首揭
    說明，本件上訴為違背法律上之程式，應予以駁回。
據上論結，應依刑事訴訟法第395條前段，判決如主文。
中    華    民    國   110    年    11    月    25    日
                  刑事第三庭審判長法  官  徐  昌  錦  
                                  法  官  周  政  達  
                                  法  官  江  翠  萍  
                                  法  官  侯  廷  昌  
                                  法  官  林  海  祥  
本件正本證明與原本無異
                                  書記官
中    華    民    國   110    年    11    月    30    日